灣新竹地方法院刑事判決
110年度交簡上字第49號
上  訴  人  
即  被  告  吳學韋


上列上訴人即被告因過失傷害案件，不服本院竹北簡易庭中華民
國110年11月11日所為110年度竹北交簡字第306號第一審刑事簡
易判決（聲請簡易判決處刑書案號：110年度偵字第4483號），
提起上訴，本院管轄第二審之合議庭判決如下：
    主  文
原判決撤銷。
甲○○犯過失傷害罪，處拘役貳拾伍日，如易科罰金，以新臺幣
幣壹仟元折算壹日。 
　　事實及理由
一、本案犯罪事實、證據，除犯罪事實欄一、最末行應補充「…
    甲○○於事故發生後，在現場等候，並在有偵查犯罪職權之機
    關或公務人員尚不知犯罪嫌疑人前，當場向據報前來處理之
    警員坦承肇事，接受裁判。」；證據部分並增列「被告甲○○
    於本院審理程序之自白」外，餘均引用原審判決書之記載(
    如附件一)。
二、被告上訴意旨略以：我有意與告訴人和解，但多次聯繫告訴
    人請求和解均未果。現因疫情影響致收入減少，適逢太太生
    產家中有許多必要支出，經濟狀況實難以支付易科罰金，為
    此提起上訴，請求給予緩刑等語。　
三、論罪科刑及撤銷改判之理由：
㈠、核被告所為，係犯刑法第284條前段之過失傷害罪。
㈡、自首減輕：被告於犯罪未被有偵查職權之公務員發覺前，留
    在現場未肇事逃逸，並向前來處理之員警承認自己為肇事人
    ，有新竹縣警察局道路交通事故談話紀錄表、道路交通事故
    調查報告表㈡各1份附卷可憑(偵卷第9頁、第27頁)，是本案
    核符自首要件，爰依刑法第62條前段規定，減輕其刑。
㈢、撤銷改判之理由：
　　原審認被告罪證明確，予以論罪科刑，固非無見。惟原判決
    漏未審酌前揭被告自首之事實，尚有未洽。至被告雖以疫情
    及每月收入支付房貸及家用，無法負擔易科罰金款等語為由
    提起上訴，請求給予緩刑云云，考量被告於本件行車事故確
    有過失並致告訴人受有傷害，惟迄今未能與告訴人達成和解
    ，徵得告訴人之原諒，難認被告有積極彌補因自身過失所致
    之損害，並參酌本件之量刑(詳後述)，應認本案宣告刑並無
    暫不執行為適當之情形，故無從宣告緩刑。是以，被告上訴
    意旨請求雖無理由，但原判決既有上開可議之處，自應由本
    院予以撤銷改判。
㈣、爰以行為人之責任為基礎，審酌被告未曾有刑事科刑紀錄，
    良好素行，本案騎駛普通重型機車行經劃設「慢」字及減速
    標線之無號誌交岔路口，本應減速慢行(道路交通標誌標線
    號誌設置規則第163條)、充分注意前方路口狀況，以善盡其
    駕駛之注意義務及小心維護參與道路交通者之安全，竟疏未
    注意及此，肇致本案交通事故，告訴人並受有如犯罪事實所
    載之傷勢，惟告訴人無照駕駛普通重型機車，行經劃設「停
    」字之無號誌交岔路口，未停車再開(道路交通標誌標線號
    誌設置規則第177條)，又未禮讓幹道車先行，為事故之肇事
    主因，兼衡告訴人身體法益所受侵害之程度，及被告肇事後
    並未逃逸或逕自駛離，符合自首要件，犯後坦承犯行，雖有
    和解意願，然因經濟因素未能與告訴人達成和解之態度，暨
    其大學畢業之智識程度、家中有父母、太太及2名未成年子
    女，從事製造業10幾年，月收入情形，需要扶養父母、小孩
    ，負擔房貸及家裡開銷之家庭經濟狀況等一切情狀，量處如
    主文所示之刑，並諭知易科罰金之折算標準。
據上論斷，應依刑事訴訟法第455條之1第1項、第3項、第369條
第1項前段、第373條、第364條、第299條第1項前段，判決如主
文。　　
本案經檢察官林佳穎聲請簡易判決處刑，檢察官陳亭宇到庭執行
職務。
中　　華　　民　　國　　111 　年　 　4　　月　　22　　日
                  刑事第一庭    審判長法　官  楊麗文  
                                      法　官  楊惠芬
                                      法　官  王凱平
以上正本證明與原本無異。
不得上訴。
中　　華　　民　　國　　111 　年　　4 　　月　　22　　日
                                      書記官  陳弘明
附錄本案論罪法條：
中華民國刑法第284條前段
因過失傷害人者，處1年以下有期徒刑、拘役或10萬元以下罰金
；致重傷者，處3年以下有期徒刑、拘役或30萬元以下罰金
附件一：　　
              臺灣新竹地方法院刑事簡易判決
110年度竹北交簡字第306號
聲  請  人  臺灣新竹地方檢察署檢察官
被      告  甲○○
上列被告因過失傷害案件，經檢察官聲請以簡易判決處刑（110
年度偵字第4483號），本院判決如下：
    主      文
甲○○犯過失傷害罪，處拘役參拾日，如易科罰金，以新臺幣壹仟
元折算壹日。
    事實及理由
一、本件犯罪事實及證據，除證據部分應補充「道路交通事故現
    場圖1份（見偵卷第24頁）」、「道路交通事故調查報告表
    （一）（二）各1份（見偵卷第26頁至第27頁）」、「現場
    照片12張（見偵卷第28頁至第33頁）」、「監視器錄影畫面
    照片6張（見偵卷第34頁至第36頁）」外，餘均引用檢察官
    聲請簡易判決處刑書之記載（如附件）。
二、論罪科刑：
　㈠核被告甲○○所為，係犯刑法第284條前段之過失傷害罪。
  ㈡爰以行為人之責任為基礎，審酌被告未曾有刑事科刑紀錄，
    有臺灣高等法院被告前案紀錄表附卷可參，堪認素行良好，
    然其未能善盡駕駛注意義務，導致告訴人乙○○受傷之結果，
    應予非難；惟念被告坦承犯行之犯後態度，並衡酌告訴人所
    受之傷勢及被告違反義務之程度，參以告訴人對於本件行車
    事故與有過失，暨被告自述大學畢業之教育程度及小康之家
    庭經濟狀況（見偵卷第7頁）等一切情狀，量處如主文所示
    之刑，並諭知易科罰金之折算標準。
三、依刑事訴訟法第449條第1項前段、第3項、第454條第2項，
    逕以簡易判決處刑如主文。
四、如不服本判決，得自判決送達後20日內，向本院提出上訴狀
    ，上訴於本院第二審合議庭（須附繕本）。
本案經檢察官林佳穎聲請以簡易判決處刑。 　 
中　　華　　民　　國　　110 　年　　11　　月　　11　　日
                  竹北簡易庭    法  官  郭哲宏
以上正本證明與原本無異。
中　　華　　民　　國　　110 　年　　11　　月　　11　　日
                                書記官  戴筑芸
附錄本案論罪法條：
中華民國刑法第284條
因過失傷害人者，處1年以下有期徒刑、拘役或10萬元以下罰金
；致重傷者，處3年以下有期徒刑、拘役或30萬元以下罰金。
附件：
臺灣新竹地方檢察署檢察官聲請簡易判決處刑書　
                                     110年度偵字第4483號
　　被　　　告　甲○○　男　39歲（民國00年0月00日生）
　　　　　　　　　　　　住○○市○○區○○路0段000巷00弄
　　　　　　　　　　　　　00號
　　　　　　　　　　　　國民身分證統一編號：Z000000000號
上列被告因過失傷害案件，業經偵查終結，認宜聲請簡易判決處
刑，茲將犯罪事實及證據並所犯法條分敘如下：
　　　　犯罪事實
一、甲○○於民國109年7月27日17時35分許，騎乘車號000-0000號
    重型機車，沿新竹縣湖口鄉長泰路由南往北方向行駛，行至
    長嶺路與長泰路交岔之無號誌路口，本應注意行經無號誌之
    交岔路口，應減速慢行，作隨時停車之準備，又減速標線用
    以警告車輛駕駛人前方路況特殊，車輛應減速慢行，且標字
    「慢」用以警告車輛駕駛人前面路況變遷，應減速慢行，而
    依當時情形，並無不能注意之情事，竟疏未注意及此，行經
    劃設「慢」字及減速標線之無號誌交岔路口，未減速慢行，
    即貿然通過上開路口。適有少年乙○○（92年4月生，姓名年
    籍詳卷，所涉過失傷害罪嫌，另由臺灣新竹地方法院少年法
    庭審理）無照騎乘車號000-0000號重型機車，沿長嶺路由西
    往東方向行駛，亦行至上開路口，原應注意行至無號誌而無
    交通指揮人員指揮之交岔路口，支線道車應暫停讓幹線道車
    先行，且標字「停」用以指示車輛至此必須停車再開，，竟
    疏未注意及此，未暫停讓幹線道車先行，即直行通過該路口
    ，兩車因而發生碰撞，致乙○○人車倒地，受有車禍合併左小腿
    裂傷2公分長、右膝擦挫傷、右手挫傷等傷害。
二、案經乙○○訴由新竹縣政府警察局新湖分局報告偵辦。
　　　　證據並所犯法條
一、證據：
（一）被告甲○○於警詢及偵查中之供述。
（二）告訴人乙○○於警詢及偵查中之指述。
（三）新竹縣政府警察局新湖分局湖口派出所巡佐陳博凱製作之
      職務報告1份；新竹縣政府警察局道路交通事故談話紀錄
      表2紙、新竹縣政府警察局舉發違反道路交通管理事件通
      知單2張、車輛詳細資料報表2張、證號查詢機車駕駛人資
      料1張、本署檢察事務官勘驗報告1份。
（四）天主教仁慈醫療財團法人仁慈醫院乙種診斷證明書1份。
（五）交通部公路總局新竹區監理所竹苗區車輛行車事故鑑定會竹苗
      區0000000案鑑定意見書1份。
二、核被告所為，係犯刑法第284條前段之過失傷害罪嫌。
三、依刑事訴訟法第451條第1項聲請逕以簡易判決處刑。
　　此　  致
臺灣新竹地方法院
中　　華　　民　　國　  110   年　　 8 　 月　　30　　日
　　　　　　　　　　　　      檢  察  官 林佳穎
本件正本證明與原本無異
中　　華　　民　　國　  110　 年　　 9  　月　　3   　日
                              書  記  官 劉憶玟